【裁判字號】    99,上易,125
【裁判日期】    990430
【裁判案由】    毒品危害防制條例
【裁判全文】
臺灣高等法院臺南分院刑事判決         99年度上易字第125號
上  訴  人  臺灣嘉義地方法院檢察署檢察官
被      告  甲○○
上列上訴人因被告違反毒品危害防制條例案件，不服臺灣嘉義地
方法院98年度易字第727號中華民國98年12月31日第一審判決（
起訴案號：臺灣嘉義地方法院檢察署98年度毒偵緝字第146、147
、148號），提起上訴，本院判決如下：
    主  文
原判決關於甲○○被訴於民國九十八年七月九日十七時十分回溯
前九十六小時內某時施用第二級毒品免訴部分撤銷，發回臺灣嘉
義地方法院。
    理  由
一、公訴意旨略以：被告甲○○於民國（下同）98年7月9日17時
    10分許採尿時回溯前96小時內（不含公權力拘束時間），在
    不詳地點，施用甲基安非他命1次，因認被告涉違反毒品危
    害防制條例第10條第2項之施用第二級毒品罪嫌等情。
二、原判決略以：
(一)、按案件有曾經判決確定者，應諭知免訴之判決，刑事訴訟法
    第302條第1款定有明文。查被告甲○○前於98年7月10日16
    時10 分許，經警採尿檢驗結果呈甲基安非他命陽性反應，
    並坦承於98年7月初某日施用第二級毒品甲基安非他命1次，
    經檢察官以98年度毒偵字第1055號聲請簡易判決處刑，並由
    原審法院以98年度嘉簡字第1101號簡易判決判處有期徒刑6
    月，如易科罰金，以新臺幣1000元折算1日，於98年9月7日
    判決確定，此業經原審調閱該院98年度嘉簡字第1101號卷宗
    審核屬實。
(二)、本件公訴人雖以被告甲○○於98年7月9日17時10分許經警採
    尿檢驗結果呈甲基安非他命陽性反應，並引臺灣檢驗科技股
    份有限公司98年7月28日KＺ000000000000號濫用藥物尿液檢
    驗報告為據，然該次採尿時間僅為上開業經判決確定案件之
    採尿時間前約1日，依據該驗尿報告無法認定被告有除卻上
    開經判決確定之施用第二級毒品犯行外之他次施用第二級毒
    品犯行行為，是應認2次驗尿報告所呈現之甲基安非他命陽
    性反應，係為同一次施用第二級毒品行為所致。
(三)、揆諸上開法條之規定及說明，應認公訴人起訴被告於民國98
    年7月9日17時10分回溯前96小時內某時施用第二級毒品部分
    ，曾經判決確定，應由原審法院諭知免訴等情。
三、檢察官上訴意旨略以：
    原審判決被告於98年7月9日17時10分回溯96小時內某時施用
    第二級毒品甲基安非他命部分為前案，即98年度毒偵字第10
    55號（98年度嘉簡字第1101號，下稱：前案）之判決既判力
    部分所及，而為免訴判決，固非無見。惟觀之本件起訴之驗
    尿報告甲基安非他命之數值為「16130ng/ml」，而前案之施
    用時間為98年7月10日，其驗尿報告數值為「72323ng/ml」
    ，為本案數值「4倍」之多，有嘉義市政府警察局第二分局
    98年8月3日嘉義警二偵字第0980003696號函在卷可資佐證，
    顯見被告自98年7月9日17時至98年7月10日間，必有再行施
    用第二級毒品無訛，足徵前案施用第二級毒品部分，乃係「
    另行起意」，而另有施用之犯行，益徵本件非為同一次施用
    之行為所致。原審未審酌及此，自難認原判決妥適，請撤銷
    原判決，另為妥適之判決等情。
四、經查：
(一)、被告於「98年7月9日」15時40分經警搜索其住處時，並同意
    採尿送驗，並於警詢時明確供稱：其最近一次吸食安非他命
    毒品是於「98年7月2日」晚上19時左右等情（見警一卷第3
    頁），而其所採尿液經台灣檢驗科技股份有限公司檢驗後，
    其安非他命類之檢驗結果為：「甲基安非他命：16130ng/ml
    」，亦有濫用藥物尿液檢驗報告在卷可稽（見警一卷第15頁
    ），嗣被告又另案於「98年7月10日」18時45分，經警搜索
    逮捕，並同意採尿送驗（即前案），被告於警詢時供稱：最
    近1次於「98年7月初某日晚上20時許」，施用毒品安非他命
    等情，有其警詢筆錄可稽（本院卷第33頁），雖未明確說出
    其施用日期，然其尿液經送檢驗，其驗尿報告數值為「7232
    3ng/ml」，為本案數值「4倍」之多，則有嘉義市政府警察
    局第二分局98年8月3日嘉義警二偵字第0980003696號函所附
    之長榮大學確認報告在卷可資佐證（本院卷第36頁至第36-1
    頁），顯然被告於前案之「98年7月10日」所採尿液，所含
    之甲基安非他命數值，遠高於被告在本案之「98年7月9日」
    所採尿液之數值。此與一般吸食毒品之人身上所含之毒品數
    值，經身體吸收代謝後會逐漸減少，終至無法檢出之情形，
    顯然有異。參酌被告於原審均坦承起訴書所載之犯行（見原
    審卷第11、25、28頁），於本院準備程序仍供稱：其於98年
    7月9日為警查獲（本案），係在98年7月2日晚上施用毒品安
    非他命，而98年7月10日經警查獲（前案），則係於當日（
    10日）施用毒品安非他命等情（本院卷第40頁反面），核與
    其警詢之供述及2次驗尿結果相符。是被告於前案（即原審
    法院另案98年度嘉簡字第1101號）施用毒品安非他命犯行，
    是否係在98年7月10日當天，而本件被告於98年7月9日查獲
    者，則係在98年7月2日施用毒品安非他命，尚有疑義，自應
    再予詳查審認。
(二)、從而，原審判決認被告98年7月9日之採尿時間，僅為同院98
    年度嘉簡字第1101號簡易判決確定案件之採尿時間前約1日
    ，依據該驗尿報告無法認定被告有除卻上開經判決確定之施
    用第二級毒品犯行外之他次施用第二級毒品犯行行為，是應
    認2次驗尿報告所呈現之甲基安非他命陽性反應，係為同一
    次施用第二級毒品行為所致等情，即有未洽。檢察官上訴以
    本件（即98年7月9日）起訴之驗尿報告中，甲基安非他命之
    數值較之後施用之確定前案（即98年7月10日）之驗尿報告
    數值為低，顯見被告自98年7月9日17時至98年7月10日間，
    必有再行施用第二級毒品無訛，前案施用第二級毒品部分，
    乃係另行起意而另有施用之犯行，非為同一次施用之行為所
    致等語，非無理由，原判決此部分，係為免訴之諭知，而有
    所不當，自應將該免訴部分撤銷發回原審法院，另為適法之
    處理，並且不經言詞辯論為之。
五、據上論斷，應依刑事訴訟法第369條第1項後段、第372條判
    決如主文。
中    華    民    國    99    年    4     月    30    日
                  刑事第三庭    審判長法  官  陳義仲
                                      法  官  楊清安
                                      法  官  宋明中
以上正本證明與原本無異。
不得上訴。
                                      書記官  王薇潔
中    華    民    國    99    年    4     月    30    日

司法院資訊處製作；財團法人民間司法改革基金會備份。
